ACORDAO-COMPLETO-2521713

ACÓRDÃO DE RELAÇÃO

ACÓRDÃO DE RELAÇÃO 2158/2022 ATA 13/2022 - SEGUNDA CÂMARA

Acórdão 2158/2022-TCU-Segunda Câmara
Considerando que o presente processo trata de aposentadoria deferida pelo Ministério da Saúde em favor de Ana Christina Melichar, Eduardo Antônio Gasparini, Jaime Milsztajn, Maria Rosaria Jesus do Nascimento e Vera Lúcia Araújo de La Rocha;
Considerando que os aludidos atos de aposentadoria já teriam sido apreciados pela legalidade por intermédio do Acórdão 8097/2019-TCU-Segunda Câmara (Peça 11) ;
Considerando que a Sefip teria inicialmente assinalado que, por meio do Ofício n.º 628, de 11/8/2021, teria informado sobre a necessidade de revisão do ato de aposentadoria em favor de Ana Cristina Melichar, já que a Auditoria n.º 941164 realizada pela Controladoria-Geral da União (CGU) teria apontado a falha no pagamento da Gratificação de Raio-X junto aos proventos da aludida interessada (Peça 14) ;
Considerando que a unidade técnica teria destacado que a então servidora (Ana Christina Melichar) teria sido aposentada com os proventos integrais, em 30/11/2018, nos termos do art. 3º da Emenda Constitucional n.º 47, de 2005 (Peça 4) , percebendo nesses proventos a Gratificação de Raio-X sob o valor de R$ 377,37;
Considerando, ainda, que a Sefip teria destacado que a incorporação da Gratificação de Raio-X aos proventos de aposentadoria teria sido tacitamente revogada pelo art. 29 da Lei n.º 12.688, de 2012, pois, alterando o art. 4º da Lei n.º 10.887, de 2004, teria excluído a Gratificação de Raio-X na base de cálculo da contribuição previdenciária junto ao Regime Próprio de Previdência Social (RPPS) ;
Considerando que a unidade técnica teria assinalado que, para as aposentadorias concedidas a partir de 19/7/2012, somente os aposentados detentores do direito de aposentaria com a paridade junto aos servidores ativos, até 18/7/2012, manteriam o direito de incorporação da Gratificação de Raio-X nos proventos da aposentadoria;
Considerando, entretanto, que a Sefip teria noticiado que, em consulta ao contracheque para agosto de 2021, a rubrica como Gratificação de Raio-X já teria sido excluída dos proventos da interessada, saneando a ilegalidade do ato (Peça 16) ;
Considerando, assim, que a unidade técnica teria destacado a aplicação do art. 260, § 4º, do RITCU, no sentido de que, a despeito de apresentarem algum tipo de inconsistência em sua versão submetida ao TCU, o ato que não der ensejo a pagamentos irregulares, no momento da sua apreciação, pode ser apreciado pela legalidade, com o respectivo registro; 
Considerando, por esse prisma, que a Sefip propôs, em parecer conclusivo, o arquivamento do presente processo, pois não subsistiria o eventual dano ao erário e o ato de aposentadoria em favor de Ana Christina Melichar já teria sido apreciado pela legalidade, destacando que, por racionalidade administrativa, não seria necessária a cogitada revisão de ofício prevista no art. 260, § 2º, do RITCU; tendo o MPTCU anuído à aludida proposta da unidade técnica;
Considerando, portanto, que o TCU pode incorporar o parecer da Sefip a estas razões de decidir;
Os Ministros do Tribunal de Contas da União, reunidos em Sessão da 2ª Câmara, ACORDAM, por unanimidade, com fundamento nos arts. 1º, V, e 39, II, da Lei n.º 8.443, de 1992, e nos arts. 1º, VIII, 143, II, 259, II, e 260, § 5º, do Regimento Interno do TCU, aprovado pela Resolução n.º 246, de 2011, além do art. 7º, I, da Resolução TCU n.º 206, de 2007, em promover o arquivamento do presente processo, em face da ausência dos pressupostos definidos pelo art. 260, § 2º, do RITCU para a revisão de ofício, além de, em sintonia com os pareceres emitidos neste processo, prolatar as providências abaixo fixadas pelo item 1.7 deste Acórdão:
1. Processo TC-Processo 019.821/2019-0 (APOSENTADORIA) 
	1.1. Interessada: Ana Christina Melichar (CPF XXX.400.557-XX) .
	1.2. Órgão: Ministério da Saúde (MS) .
	1.3. Relator: Ministro-Substituto André Luís de Carvalho.
	1.4. Representante do Ministério Público: Procurador Júlio Marcelo de Oliveira.
	1.5. Unidade Técnica: Secretaria de Fiscalização de Integridade de Atos e Pagamentos de Pessoal e de Benefícios Sociais (Sefip) .
	1.6. Representação legal: não há.
	1.7. Providências: 
	1.7.1. enviar a cópia do presente Acórdão, com a cópia do parecer da unidade técnica, ao Ministério da Saúde, para ciência, sem prejuízo de esclarecer que, em sintonia com a consulta ao correspondente contracheque para agosto de 2021, esse órgão federal deve atentar para a necessidade de manter a anunciada exclusão da Gratificação de Raio-X nos proventos da aludida interessada (Ana Christina Melichar) ; e
	1.7.2. promover o arquivamento do presente feito.

Segunda Câmara

Ministério da Saúde (MS).

Ana Christina Melichar (CPF XXX.400.557-XX).

ANDRÉ DE CARVALHO

não há.

Procurador Júlio Marcelo de Oliveira.

APOSENTADORIA (APOS)

Secretaria de Fiscalização de Integridade de Atos e Pagamentos de Pessoal e de Benefícios Sociais (Sefip).